---
title: "Analisis inteligente de datos TP 1 - PUNTOS 3 y 4"
output:
  html_notebook: default
---


```{r echo=TRUE, message=FALSE, warning=FALSE, paged.print=TRUE}
#deshabilitar la notacion cientifica
options(scipen=999)
#limpio memoria
rm(list=ls())
gc()
#cargo librerias
library(tidyverse)
library(dplyr)
library(readr)
library(data.table)
library(ggplot2)
library(plotly)
library(summarytools)

setwd("C:/Cursos/mcd/austral-mcd-aid/TP1")

getwd()
```

PUNTO 3- Estadísticas descriptivas y gráficos.

Leemos el dataframe resultante del punto 1 "Clientes_Mar21"

```{r}
Clientes_Mar21 <- read_csv("C:/Cursos/mcd/datasets/AID/TP1/Clientes_Mar21.csv")

#casteo la columna CLTecno a factor.
Clientes_Mar21$CL_TECNO <- as.factor(Clientes_Mar21$CL_TECNO)
Clientes_Mar21$BASE_STAT_03 <- as.factor(Clientes_Mar21$BASE_STAT_03)

head(Clientes_Mar21)
```

Realizamos un resumen estadístico del dataframe

```{r}
summary(Clientes_Mar21)
```
Del resumen estadístico, podemos notar:

-Presencia de ouliers en todas variables cualitativas.

-Vemos que la media siempre es mayor a la mediana, los que nos sugiere
 una distribución asimétrica sesgada hacia la derecha.

```{r}
freq(Clientes_Mar21$BASE_STAT_03, plain.ascii = FALSE, style = "rmarkdown")
freq(Clientes_Mar21$CL_TECNO, plain.ascii = FALSE, style = "rmarkdown")
```

De las frecuencias podemos inferir:

-Vemos una marcada mayoría de clientes ACTIVE BASE con mas del 96% sobre
 los clientes REJOINER
 
-tenemos un 38.5% en el segmento 99-NOSEGM
 esto nos dice que existen 498.446 clientes ACTIVE/ REJOINER que realizaron
 menos de 3 recargas entre enero y marzo.
 

```{r}
#Cantidad de clientes por segmento y grupo
aux_data<-Clientes_Mar21 %>% group_by(CL_TECNO,BASE_STAT_03) %>%
          summarise(cant = n())

ggplot(aux_data, aes(x=CL_TECNO,y=cant, fill=BASE_STAT_03))+
  geom_bar(stat="identity",color='black')+
  scale_fill_brewer(palette='Set2')+
  coord_flip()+
  labs(x="Segmentos",  y="Cantidad de clientes")+
  ggtitle("Cantidad de clientes por segmento y grupo")

```
-Del gráfico anterior podemos notar que la mayoría de los clientes REJOINER
 realizaron menos de TRES recargas en los últimos tres meses.
 Sin embargo, para el resto de los segmentos, es notable la mayoría de los 
 clientes ACTIVE BASE
 
 
```{r}

#Cantidad de recargas por segm y grupo
aux2 <- aggregate(CANT_RECARGAS ~ CL_TECNO + BASE_STAT_03, data = Clientes_Mar21, FUN = sum)
ggplot(aux2, aes(x=CL_TECNO,y=CANT_RECARGAS, fill=BASE_STAT_03))+
  geom_bar(stat="identity",color='black')+
  scale_fill_brewer(palette='Set2')+
  coord_flip()+
  labs(x="Segmentos",  y="Cantidad de recargas")+
  ggtitle("Cantidad de recargas por segm y grupo")

#Monto de recargas por segmento y grupo
aux3 <- aggregate(MONTO_TOTAL ~ CL_TECNO + BASE_STAT_03, data = Clientes_Mar21, FUN = sum)
ggplot(aux3, aes(x=CL_TECNO,y=MONTO_TOTAL, fill=BASE_STAT_03))+
  geom_bar(stat="identity",color='black')+
  scale_fill_brewer(palette='Set2')+
  coord_flip()+
  labs(x="Segmentos",  y="Monto de recargas")+
  ggtitle("Monto de recargas por segm y grupo")

```
Respecto al MONTO y la CANTIDAD de recargas por segmento y grupo.

-vemos una fuerte relación entre estas variables, practicamente los gráficos
 tienen una distribución similar.
 
-También podemos ver que el segmento dominante tanto en cantidad y en monto
 es 4-No Tecno, es decir, que los clientes siguen prefiriendo la recarga
 manual
 
*POR UN TEMA DE RENDIMINETO
*para los siguientes gráficos tomo una muestra de 10000 registros

```{r}
#TOMO UNA MUESTRA RANDOM DE n=10000 para agilizar los graficos
n <- 10000
cli_sample <- Clientes_Mar21[sample(nrow(Clientes_Mar21),n,replace = FALSE),]

ggplot(filter(cli_sample, CL_TECNO!='99-NOSEGM'), aes(x=CL_TECNO, y=CANT_RECARGAS, fill = CL_TECNO)) + 
  geom_boxplot()+
  stat_summary(fun=mean, geom="point", shape=2, size=3)+
  labs(x="Segmentacon",  y="Recargas ",color="Tipo")


ggplot(filter(cli_sample, CL_TECNO!='99-NOSEGM'), aes(x=CL_TECNO, y=MONTO_TOTAL, fill = CL_TECNO)) + 
  geom_boxplot()+
  stat_summary(fun=mean, geom="point", shape=2, size=3)+
  labs(x="Segmentacon",  y="Monto",color="Tipo")


```
En los gráficos de box plot, tanto para MONTO y CANTIDAD

-Notamos gran cantidad de valores atípicos (outliers), mas allá de los casos
 extremos leves

-vemos también una gran similitud en la dispersión de los segmentos 1,2 y 4
-La mediana es muy similar en los segmentos 1 y 2


```{r}
# MONTO por segmento
cli_sample%>%filter( CL_TECNO!='99-NOSEGM' ) %>% 
  ggplot(aes(x=MONTO_TOTAL,fill=CL_TECNO,color=CL_TECNO))+
  facet_wrap(~CL_TECNO) +
  geom_histogram( binwidth=1,show.legend=FALSE, alpha=0.9)+
  labs(y = "Montos",x = "")

# RECARGAS por segmento
cli_sample%>%filter( CL_TECNO!='99-NOSEGM' ) %>% 
  ggplot(aes(x=CANT_RECARGAS,fill=CL_TECNO,color=CL_TECNO))+
  facet_wrap(~CL_TECNO) +
  geom_histogram( binwidth=1,show.legend=FALSE, alpha=0.9)+
  labs(y = "Recargas",x = "")
```
PUNTO 4

Como conclusión sobre el comportamiento de los segmentos, respecto al monto 
y a la cantidad de recargas. Podríamos decir:

1.	Más allá del segmento que se estudie, una marcada relación entre las 
    variables MONTO_TOTAL y CANT_RECARGAS
2.	EL 21.6% de los clientes el canal tecnológico para realizar recargas, 
    está lejos del 40% de clientes que no lo uso nunca, lo cual podría ser 
    una dificultad a la hora de plantear una migración. 

3.	En los meses estudiados, el segmento predominante, tanto en recargas como 
    en monto, fue el “4-No Tecno”. Esto nos dice que casi el 40% de los clientes
    NO UTILIZA canales de recargas tecnológicos.
    
4.	Hay un 38.5% de clientes ACTIVE BASE o REJOINER que no realizaron cargas 
    significativas (menos de 3) en los meses estudiados.





